臺灣高雄地方法院刑事判決　　　　　　　九十三年度訴字第二一一號
　　公　訴　人　臺灣高雄地方法院檢察署檢察官
　　被　　　告　乙○○
右列被告因違反毒品危害防制條例案件，經檢察官提起公訴（九十三年度毒偵字第三
四六三號）及移
審理，判決如左：
    主  文
乙○○連續施用第一級毒品，處有期徒刑柒月，扣案之第一級毒品海洛因壹包（驗後
淨重零點伍陸公克，包裝重零點貳零公克）及殘留第一級毒品海洛因之注射針筒拾伍
支、塑膠杓子參支、殘渣袋陸只，均沒收銷燬之；又連續施用第二級毒品，處有期徒
刑參月，扣案之第二級毒品甲基安非他命壹包（驗後毛重壹點陸公克）及殘留第二級
毒品甲基安非他命之吸食器壹組、玻璃吸食器（球）貳組，均沒收銷燬之。應執行有
期徒刑捌月，扣案之第一級毒品海洛因壹包（驗後淨重零點伍陸公克，包裝重零點貳
零公克）、殘留第一級毒品海洛因之注射針筒拾伍支、塑膠杓子參支、殘渣袋陸只、
第二級毒品甲基安非他命壹包（驗後毛重壹點陸公克）、殘留第二級毒品甲基安非他
命之吸食器壹組、玻璃吸食器（球）貳組，均沒收銷燬之。
    事  實
一、乙○○曾因施用毒品案件，經本院以九十二年度毒聲字第二四五號裁定送觀察
    、勒戒後，於民國九十二年五月九日因無繼續施用毒品傾向釋放，並經臺灣高雄
    地方法院檢察署檢察官以九十二年度毒偵字第二四六九號為不起訴處分確定在案
    。詎其仍不知戒絕毒癮，明知海洛因及甲基安非他命，分別經公告列為毒品危害
    防制條例第二條第二項第一款之第一級毒品及同條項第二款之第二級毒品，不得
    非法持有、施用，猶於前開觀察、勒戒執行完畢釋放後五年內，基於施用第一級
    毒品海洛因之概括犯意，於九十二年十一月四日下午三時四十分許回溯二十四小
    時內之某時點起，至九十三年二月二十日止，在其與友人李修泰（經觀察、勒戒
    後，為不起訴處分）位於高雄縣大社鄉○○村○○路十六號住處，以將第一級毒
    品海洛因加水置於針筒內注射雙手靜脈血管之方式，連續施用第一級毒品海洛因
    多次，又其另基於施用第二級毒品甲基安非他命之概括犯意，亦於九十二年十一
    月四日下午三時四十分許回溯二十四小時內之某時點起，至九十三年二月十八日
    止，同在上開處所，以將第二級毒品甲基安非他命置於玻璃球內燒烤，再以塑膠
    吸管吸食其煙之方式，連續施用第二級毒品甲基安非他命多次。嗣於九十二年十
    一月四日，因乙○○係列管毒品人口，而至高雄市政府警察局楠梓分局採集尿液
    送檢，經台灣檢驗科技股份有限公司檢驗結果，係呈可待因、嗎啡及甲基安非他
    命陽性反應，爾後，並於九十三年二月二十日上午十一時三十分許，為警持本院
    核發之搜索票至上開處所搜索，扣得第一級毒品海洛因一包、注射針筒十五支、
    塑膠杓子三支、殘渣袋六只、第二級毒品甲基安非他命一包、吸食器一組及玻璃
    吸食器（球）二組，因而知悉上情。
二、案經高雄市政府警察局楠梓分局及台南縣政府警察局麻豆分局，報告臺灣高雄地
    方法院檢察署檢察官偵查起訴及移送併辦。
    理  由
一、按本件被告乙○○所犯係死刑、無期徒刑、最輕本刑為三年以上有期徒刑以外之
    罪，其於準備程序就前揭被訴事實為有罪之陳述，經受命法官告知簡式審判程序
    之旨，並聽取其與公訴人之意見後，本院認無不得或不宜改依簡式審判程序進行
    之處，爰依刑事訴訟法第二百七十三條之一第一項、第二百八十四條之一，裁定
    本件由受命法官獨任進行簡式審判程序，合先敘明。
二、右揭犯罪事實，業據被告乙○○於警詢、偵訊及本院本案暨他案（九十三年度訴
    字第九五五號）審理中坦承不諱，且其於前開高雄市政府警察局楠梓分局採集尿
    液送檢及九十三年二月二十日為警查獲後採集尿液送檢之檢驗結果，均係呈可待
    因、嗎啡及甲基安非他命陽性反應，有台灣檢驗科技股份有限公司編號：ＫＨ２
    ００３Ｂ0000000號濫用藥物尿液檢驗報告，及台南縣衛生局尿液檢驗成
    績書暨台南縣政府警察局麻豆分局偵辦刑案採證涉嫌人尿液送驗名冊在卷可稽，
    復參以上揭扣案物品，經法務部調查局及高雄醫學大學附設中和紀念醫院鑑驗結
    果，分別係第一級毒品海洛因（驗後淨重零點五六公克，包裝重零點二公克）及
    第二級毒品甲基安非他命（驗後毛重一點六公克），而注射針筒十五支、塑膠杓
    子三支、殘渣袋六只，均有第一級毒品海洛因成分，吸食器一組及玻璃吸食器（
    球）二組，均有第二級毒品甲基安非他命成分，則被告前開於警詢、偵訊及法院
    審理中之自白顯與事實相符，堪以採信。而被告前因施用毒品案件，經本院以九
    十二年度毒聲字第二四五號裁定送觀察、勒戒後，於九十二年五月九日因無繼
    續施用毒品傾向釋放，並經臺灣高雄地方法院檢察署檢察官以九十二年度毒偵字
    第二四六九號為不起訴處分確定等情，有臺灣高雄地方法院檢察署刑案資料查註
    紀錄表及臺灣高等法院被告全國前案紀錄表在卷可憑。綜上所述，被告於觀察、
    勒戒執行完畢釋放後，五年內再犯施用第一級毒品海洛因及第二級毒品甲基安非
    他命之犯行至明，本件事證明確，被告犯行堪以認定。
三、按連續犯罪行為，遇法律有變更，其一部涉及舊法，一部涉及新法時，即應逕依
    最後行為時之法律處斷，無所謂行為後法律變更之可言，而無適用刑法第二條第
    一項之餘地。查被告乙○○自九十三年一月九日毒品危害防制條例修正施行前，
    即九十二年十一月四日下午三時四十分許回溯二十四小時內之某時點起開始施用
    第一級毒品海洛因及第二級毒品甲基安非他命，分別施用至九十三年二月二十日
    及同年月十八日，其犯罪行為已連續至毒品危害防制條例修正施行以後，自應適
    用新修正毒品危害防制條例予以處罰。另按海洛因及甲基安非他命，分別係毒品
    危害防制條例第二條第二項第一款所稱之第一級毒品及同條項第二款所稱之第二
    級毒品，故核被告所為，係犯該條例第十條第一項之施用第一級毒品罪及同條第
    二項之施用第二級毒品罪。被告持有第一級毒品海洛因及第二級毒品甲基安非他
    命後，進而施用，其持有之低度行為均應為施用之高度行為所吸收，不另論罪。
    被告先後多次施用第一級毒品海洛因及第二級毒品甲基安非他命犯行，時間緊接
    ，犯罪構成要件相同，顯係各基於概括犯意為之，應分別依連續犯之規定論以一
    罪，並加重其刑。又被告所犯上開二罪間，犯意各別、行為互殊，觸犯構成要件
    相異之罪名，自應分論併罰。併辦部分既與起訴部分有連續犯之裁判上一罪關係
    ，自為起訴效力所及，本院得並予審理，附此敘明。爰審酌被告經觀察、勒戒後
    ，尚未能戒絕毒癮，足證前開保安處分措施實難矯治其惡性，惟念及其犯後坦承
    罪行，態度良好，且除施用毒品外，並無其他前科，有前開臺灣高雄地方法院檢
    察署刑案資料查註紀錄表及臺灣高等法院被告全國前案紀錄表在卷可佐，而所犯
    係為自戕行為，尚未對他人造成實害等一切情狀，分別量處如主文所示之刑，並
    定應執行之刑，以資懲儆。
四、扣案之毒品確為第一級毒品海洛因（驗後淨重零點五六公克，包裝重零點二公克
    ）及第二級毒品甲基安非他命（驗後毛重一點六公克）之事實，業如前述，而其
    包裝袋均無法與毒品剝離，自均應依毒品危害防制條例第十八條第一項前段之規
    定，諭知沒收銷燬之；至於鑑識耗損之第一級毒品海洛因及第二級毒品甲基安非
    他命，既已滅失，爰不再行諭知沒收銷燬，併此敘明。又扣案之其他物品，經本
    院送驗結果，注射針筒十五支、塑膠杓子三支、殘渣袋六只均有第一級毒品海洛
    因成分，吸食器一組及玻璃吸食器（球）二組均有第二級毒品甲基安非他命成分
    之事實，亦如前述，其上既殘留第一級毒品海洛因及第二級毒品甲基安非他命殘
    渣，與該等毒品殘渣已無法分析剝離，爰依毒品危害防制條例第十八條第一項前
    段規定與毒品殘渣一併宣告沒收銷燬之。
據上論斷，應依刑事訴訟法第二百七十三條之一第一項、第二百八十四條之一、第二
百九十九條第一項前段，毒品危害防制條例第十條第一項、第二項、第十八條第一項
前段，刑法第十一條、第五十六條、第五十一條第五款，判決如主文。
本案經檢察官甲○○到庭執行職務。
中      華      民      國      九十三      年    十    月    二十九    日
  臺灣高雄地方法院刑事第六庭
                                      法  官 陳 君 杰
右正本證明與原本無異。
如不服本判決，應於判決送達後十日內，向本院提出上訴狀。
                                      書記官 陳 昱 良
中      華      民      國      九十三      年    十    月    二十九    日
附錄本判決論罪科刑法條全文：
毒品危害防制條例第十條
施用第一級毒品者，處六月以上五年以下有期徒刑。
施用第二級毒品者，處三年以下有期徒刑。
